臺灣板橋地方法院交通事件裁定　　　　100年度交聲字第753號
原處分機關　交通部公路總局臺北區監理所蘆洲監理站
異　議　人
即受處分人　林朝同
上列異議人即受處分人因違反道路交通管理處罰條例案件，對於
交通部公路總局臺北區監理所民國100 年2 月10日北監蘆字第裁
46－AEY905971 號違反道路交通管理事件裁決書所為之處分（原
舉發通知單案號：北市警交字第AEY905971 號）聲明異議，本院
裁決如下：
    主    文
原處分撤銷。
林朝同不罰。
    理    由
一、原處分意旨略以：異議人即受處分人林朝同騎乘車牌號碼LH
    7 —926 號重型機車，於民國99年8 月27日下午4 時30分許
    ，在和平東路2 段處，經臺北市政府警察局大安分局臥龍街
    派出所警員攔停，經警查獲「經查無照駕駛（禁駛）」之違
    規事由，由執勤員警逕行填掣北市警交字第AEY905971 號舉
    發違反道路交通管理事件通知單，並移送原處分機關處理。
    嗣經原處分機關於100 年2 月10日依道路交通管理處罰條例
    第21條第1 項第1 款及違反道路交通管理事件統一裁罰基準
    及處理細則第41、43、44、67條規定，以北監蘆字第裁46－
    AEY905971 號違反道路交通管理事件裁決書認定受處分人「
    未領有駕駛執照駕駛機器腳踏車」而裁處新臺幣（下同）9,
    000 元等語。
二、異議意旨略以：伊固不否認有於上開時、地牽著車牌號碼LH
    7 —926 號之重型機車遭警員舉發之情，惟堅決否認有何違
    規之事實，並辯稱：伊領有駕照，並非無照駕駛，只是駕照
    逾期，但沒有時間前往換照，是本件違規舉發及裁處，實難
    令人甘服，為此聲明異議，請求撤銷原裁決處分等語。
三、按「汽車駕駛人，有下列情形之一者，處新臺幣6000元以上
    12000 元以下罰鍰，並當場禁止其駕駛：一、未領有駕駛執
    照駕駛小型車或機器腳踏車」，道路交通管理處罰條例第21
    條第1 項第1 款定有明文。
四、惟查：
  (一)有關異議人林朝同駕駛車牌號碼LH7 —926 號重型機車，於
    99年8 月27日下午4 時30分許，在和平東路2 段處，經臺北
    市政府警察局大安分局臥龍街派出所警員攔停之事實，業據
    證人即警員黃肇毅於本院調查時證述明確，且有臺北市政府
    警察局舉發違反道路交通管理事件通知單影本1 紙在卷可稽
    ，而異議人不爭執，已堪認定。
  (二)雖證人黃肇毅於本院調查時證述：當天係以警察單位的行動
    戴具確認異議人身分後，並聯絡值班台查詢異議人之駕照狀
    況，才確認異議人並無駕駛執照之情。惟有關異議人「林朝
    同」原名為「林泰生」，且身分證統一編號於93年3 月8 日
    由「Ｚ000000000」變更為「Ｚ000000000」一節，此有本院依
    職權調取個人姓名更改資料查詢結果、統號更改記錄資料查
    詢結果各1 紙附卷可稽，再參以身分證統一編號「Ｚ0000000
    00」之林朝同領有重型機車駕照乙節，此有汽機車基本資料
    影本1 紙在卷可憑，綜觀上開情詞，顯見警員係以異議人變
    動後之身分證統一編號查詢，才誤以異議人未領有重型機車
    駕駛執照之情至明，異議人就此所辯，自屬有據。綜此，復
    查無其他積極證據，足以證明異議人林朝同有原處分機關所
    認定之上揭違規行為，自應作對異議人有利之認定。原處分
    機關遽對異議人為前開裁決，難認允當，應認異議人之異議
    為有理由，由本院將原處分撤銷，改諭知異議人不罰，以資
    適法。
五、據上論斷，應依道路交通管理處罰條例第87條第2 項、道路
    交通案件處理辦法第19條，裁定如主文。
中    華    民    國   100    年    4     月    8     日
                  交通法庭     法  官   連雅婷
以上正本證明與原本無異
如不服本裁定應於送達後5日內向本院提出抗告狀
                                書記官  郭晉良
中    華    民    國   100    年    4     月    8     日